---
title: "projet_Evaluation_M4_M5"
author: "csr"
date: "15/08/2020"
output: html_document
---

```{r setup, include=FALSE}
knitr::opts_chunk$set(echo = TRUE)
```

```{r}
library(knitr)
```
# DU-Bii 2020 : Examen final Modules 4 et 5
## Claude saint-Ruf
### Analyse of resequencing data from Bacillus subtilis genome. (data download from "Complete Genome Sequences of 13 Bacillus subtilis Soil Isolates for Studying Secondary Metabolite Diversity" (doi:10.1128/MRA.01406-19)) 

## worflow

## Organisation du repertoire projet 
```{bash, eval=FALSE}
cd /shared/projects/dubii2020/csaintruf/miniPunix
tree > repertoire.txt

```

```{bash, eval=TRUE}
cat /shared/projects/dubii2020/csaintruf/miniPunix/repertoire.txt
```
## Telechargement des data dans le dossier data 
* Genome de reference NC_000964( fichier gff (annotation) , fichier fasta (sequence NC_000964) )
code:
```{bash download_genome_reference, eval=FALSE }
cd /shared/projects/dubii2020/csaintruf/miniPunix/data
wget https://ftp.ncbi.nlm.nih.gov/genomes/all/GCF/000/009/045/GCF_000009045.1_ASM904v1/GCF_000009045.1_ASM904v1_genomic.gff.gz

wget https://ftp.ncbi.nlm.nih.gov/genomes/all/GCF/000/009/045/GCF_000009045.1_ASM904v1/GCF_000009045.1_ASM904v1_genomic.fna.gz 

```
* Resequencing data SRR10390685 puis compression des fichiers obtenues (paire-end : 2 fichiers fastq)
```{bash download_SRR10390685, eval=FALSE}
cd /shared/projects/dubii2020/csaintruf/miniPunix/data
module load sra-tools
srun fasterq-dump -S -p SRR10390685 --outdir . --threads 1
gzip *.fastq
```


##Controle qualité des donnees brutes (reads)

controle de la qualité des fastq avec fastqC : les lignes de commande se trouvent dans le script fastqc_miniPunix.sh
```{bash}
cat /shared/projects/dubii2020/csaintruf/miniPunix/fastqc_miniPunix.sh
```

```{r}

```

